【裁判字號】    95,交聲,1504
【裁判日期】    951130
【裁判案由】    交管條例聲異
【裁判全文】
臺灣板橋地方法院交通事件裁定        95年度交聲字第1504號
原處分機關  臺北市交通事件裁決所
異  議  人
即受處分人  甲○○
上列異議人即受處分人因違反道路交通管理處罰條例案件，不服
原處分機關於中華民國95年8 月31日所為之裁決處分（裁決書案
號：北市裁二字第裁22－C00000000 號），聲明異議，本院裁定
如下：
    主  文
異議駁回。
    理  由
一、聲明異議意旨略以：異議人即受處分人甲○○所有之車牌號
    碼280-CG號營業小客車，於民國95年7 月3 日上午7 時38分
    許，因停放於臺北縣三重市○○街25號前，經臺北縣政府警
    察局交通警察隊三重分隊（下稱原舉發機關）警員以該車在
    禁止臨時停車處所停車為由，拍照採證後，逕行掣單舉發；
    惟本件舉發地點常有挖土機或其他車輛違規停放該處，有時
    根本無法以拖吊車拖吊，其他車車輛停於該處未遭拖吊，卻
    拖吊異議人之車輛，豈非欺負異議人？且該處也常有搶劫、
    竊盜等案件，都無法破案，只是一再處罰異議人等善良百姓
    ，實在不公平；經異議人申訴後，原處分機關仍以異議人違
    規事證明確，而予裁罰之處分，爰依法聲明異議云云。
二、按禁止臨時停車線為紅色實線，用以指示禁止臨時停車路段
    ，而禁止臨時停車處所不得停車，道路交通標誌標線號誌設
    置規則第169 條第1 項、第2 項、道路交通安全規則第112
    條第1 項第1 款分別定有明文。次按汽車駕駛人在禁止臨時
    停車處所停車者，處新臺幣（下同）600 元以上1,200 元以
    下罰鍰，道路交通管理處罰條例第56條第1 項第1 款亦有明
    文。
三、經查，本件異議人即受處分人甲○○所有之車牌號碼280-CG
    號營業小客車，於95年7 月3 日上午7 時38分許，停放於劃
    設有紅線禁止臨時停車之臺北縣三重市○○街25號前路邊，
    經原舉發機關警員拍照採證後，逕行掣單舉發等事實，有原
    舉發機關所掣發之北縣警交字第C00000000 號舉發違反道路
    交通管理事件通知單1 紙、臺北縣政府警察局三重分局95年
    10月3 日北縣警重交申字第0950045557號函文所檢送之採證
    照片3 幀等附卷可稽，而觀諸上開採證照片所示，異議人前
    揭營業小客車確係直接停置於劃設有紅線、禁止臨時停車之
    路面上；是異議人確有在該禁止臨時停車處所停車之事實，
    顯無疑義。至異議人辯稱：該舉發地點常有挖土機等其他車
    輛違規停放，拖吊車根本無法拖吊，卻拖吊異議人之車輛，
    且該處亦常有搶劫、竊盜等案件，均無法破案，卻一再處罰
    異議人等善良百姓，實非公允云云，顯均非異議人得執以免
    罰之依據，無待詳論。綜上所述，本件異議人在禁止臨時停
    車處所停車之違規事實，事證明確；原處分機關以異議人違
    反道路交通管理處罰條例第56條第1 項第1 款之規定，裁處
    罰鍰900 元，核無不當；本件異議為無理由，應予駁回。
據上論斷，應依道路交通案件處理辦法第19條規定，裁定如主文
。
中    華    民    國    95    年    11    月    30    日
                  交通法庭    法  官  劉景宜
以上正本證明與原本無異。
如不服本裁定，得自收受送達之日起5 日內向本院提出抗告狀。
                              書記官  謝秀青
中    華    民    國    95    年    11    月    30    日


司法院資訊處製作；財團法人民間司法改革基金會備份。
